【裁判字號】    90,易緝,52
【裁判日期】    901107
【裁判案由】    竊盜等
【裁判全文】
臺灣彰化地方法院刑事判決                            九十年度易緝字第五二號
    公  訴  人  臺灣彰化地方法院檢察署檢察官
    被      告  丁○○
右列被告因竊盜等案件，經檢察官提起公訴（九十年度偵字第九八號），本院判決如
左：
    主  文
丁○○無罪。
    理  由
一、公訴意旨以: 被告丁○○於民國八十九年九月十日二十三時至翌日五時間某時點
    ，至彰化縣二林鎮○○路二七二號前，以不明方法，竊取其前僱主甲○○所有之
    車牌號碼ＰＶ─三一三七號自小客車一輛及置放車內之乙○○所有之彰化縣竹塘
    鄉農會提款卡，得手後，另意圖為自己不法所有之概括犯意，連續於八十九年九
    月十一日上午五時三十八分及三十九分二次，持該提款卡至台南區中小企業銀行
    麥寮分行，以冒用密碼輸入提款機內之方式，分別詐領乙○○所有存在該帳戶內
    之存款新台幣（下同）五千元及四千元。嗣經警調閱該提款機監視錄影帶供乙○
    ○指認而查獲。因認被告涉犯刑法第三百二十條第一項竊盜、第三百三十九條之
    二之詐欺取財罪嫌。
二、公訴人認被告等涉有上揭犯嫌，係以提領現款之錄影帶，業經被害人乙○○指認
    無訛，有指認照片、被害人乙○○警訊筆錄在卷可稽，復有彰化縣警察局車輛協
    尋電腦輸入單、彰化縣竹塘鄉農會存款對帳單在卷可資佐證等為主要論據。訊據
    被告堅詞否認有何上揭犯行，辯稱:提領現款錄影帶中之人非伊等語。
三、按犯罪事實應依證據認定之，無證據不得推定其犯罪事實，又不能證明被告犯罪
    者，應諭知無罪之判決，此於刑事訴訟法第一百五十四條及同法第三百零一條第
    一項分別定有明文；及按認定不利於被告之事實須依積極證據，茍積極證據不足
    為不利於被告事實之認定時，即應為有利於被告之認定，更不必有何有利之證據
    ；又按事實審法院對於證據之取捨，依法雖有自由判斷之權，然積極證據不足證
    明犯罪事實時，被告抗辯或反證縱屬需虛偽，仍不能以此資為積極證據應予採信
    之理由；再按事實之認定，應憑證據，如未能發現相當證據，或證據不足以證明
    ，自不能以推測或擬制之方法，以為裁判基礎（最高法院三十年上字第八一六號
    、三十年上字第四八二號、四十年台上字第八六號判例參照）。又認定犯罪事實
    ，所憑之證據，雖不以直接證據為限，間接證據亦包括在內，然無論直接或間接
    證據，其為訴訟上之證明，須於通常一般之人均不致於有所懷疑，而得確信其為
    真實之程度者，始得據為有罪之認定，倘其證明尚未達到此一程度，而有合理之
    懷疑存在時，即無從為有罪之認定（最高法院七十六年台上字第四九八六號判例
    參照）。
四、經查，證人即查獲本件之員警丙○○於本院審理中證陳: 「（本件是如何查獲的
    ？）被害人報案後，我門追查盜領的錄影帶，發現是被告盜領的。」等語；被害
    人乙○○於本院審理中指陳: 「我是先看錄影帶，但看不是很清楚，後來又看翻
    拍照片只覺得輪廓有像被告。」等語，本院當庭再提示卷附之盜領存款翻拍照片
    予被害人乙○○指認，其仍指稱: 「現在看照片還是覺得很模糊。」等語，證人
    丙○○復證稱: 「我們是根據被害人說是輪廓有像，我們才通知被告來警局，但
    被告均未到只好移送。」等語，是本件警局、公訴人之偵查，認盜領存款者為被
    告，幾以被害人就錄影帶、翻拍照片之指認為唯一依據，惟被告原為被害人之員
    工，有相當相處之時日，尚未能為確實、肯定指認，且本院觀卷附之翻拍照片，
    其不但不甚清晰，復難審辨照片中人即為被告，故自不能以此薄弱之指認為被告
    不利認定之依據，揆諸前開法條及判例意旨，尚不能即認定被告確有上述犯行，
    自應為無罪之諭知。
據上論斷，應依刑事訴訟法第二百九十九條第一項前段、第三百零一條第一項，刑法
第二十八條、第三百二十一條第一項第二款、第三百零六條第一項、第五十五條、第
四十七條，罰金罰鍰提高標準條例第一條前段，判決如主文。
本案經檢察官李芳瑜到庭執行職務。
中    華    民    國     九十     年     十一      月        七        日
                                臺灣彰化地方法院刑事第一庭
                                    法      官  吳俊螢
右正本證明與原本無異。
如不服本判決，應於送達後十日內向本院提出上訴狀(須附繕本)。
告訴人或被害人對於判決如有不服具備理由請求檢察官上訴者，其上訴期間之計算係
以檢察官收受判決正本之日期為準。
                                    法院書記官
中    華    民    國    八十一    年              月                  日


司法院資訊處製作；財團法人民間司法改革基金會備份。
